臺灣臺南地方法院臺南簡易庭民事判決
110年度南勞簡字第63號
原      告  佑亮工程有限公司

法定代理人  蔡德盈  
訴訟代理人  鄭鈞瑋律師
複  代理人  王菱律師  


被      告  展發有限公司


兼法定代理
人          柯宗志  


上列二人共
同訴訟代理
人          蔡文斌律師
            林冠廷律師
            許依涵律師 
            李明峯律師
上列當事人間請求確認薪資債權存在事件，本院於中華民國111
年1月26日言詞辯論終結，本院判決如下：
    主      文
原告之訴駁回。
訴訟費用由原告負擔。
    事實及理由
一、原告起訴主張： 
  ㈠被告柯宗志積欠原告債務，原告聲請經本院110年度司裁全字
    第454號假扣押裁定(下稱系爭假扣押裁定)獲准後，即持該
    裁定具狀聲請扣押被告柯宗志對被告展發有限公司(下稱展
    發公司)之薪資債權、營利所得債權及股東債權，經本院以1
    10年度司執全字第225號假扣押執行程序受理，並於110年8
    月24日核發南院武110司執全實字第225號扣押命令(下稱系
    爭扣押命令)，被告展發公司收受上開命令後於110年9月6日
    提出異議，原告於法定期間內提起本件訴訟。
  ㈡被告展發公司對系爭扣押命令提出異議，否認被告柯宗志對
    其存在任何薪資報酬及其他債權，已使被告柯宗志對被告展
    發公司究有無薪資等債權之法律關係不明確，原告能否繼續
    執行被告柯宗志財產之法律上地位存在不安狀態，此不安狀
    態得以確認判決除去，足認原告就被告間是否有金錢債權存
    在具有確認利益。
  ㈢依被告柯宗志109年度綜合所得稅各類所得資料清單(下稱系
    爭所得清單)可知，被告柯宗志109年度自被告展發公司受領
    營利所得新臺幣(下同)39萬5,709元及薪資所得6元，按最高
    法院94年度台上字第2350號判決意旨，被告柯宗志擔任被告
    展發公司董事，兩者間屬委任關係，被告柯宗志報酬依公司
    章程明定或股東會決議定之，倘無章程或股東會決議，被告
    柯宗志即可依委任關係向被告展發公司請求給付處理委任事
    務對價，被告柯宗志與展發公司間應屬有償委任，自有債權
    債務關係存在。再者，被告柯宗志為被告展發公司董事、代
    表人，被告展發公司資本額20萬元亦全數為被告柯宗志所出
    資，足徵被告柯宗志對被告展發公司確實有薪資報酬、營利
    所得及股東應得等繼續性給付債權存在。基此，從被告柯宗
    志109年度所得資料推論其與被告展發公司間至少存有39萬5
    ,715元之債權債務關係，為免原告無從執行，爰依強制執行
    法第120條第2項規定請求確認被告間債權存在等語。
　㈣並聲明：確認被告柯宗志對被告展發公司存在39萬5,715元之
    債權。
二、被告則以：　　
  ㈠原告主張之債權係吊車司機擅自吊掛機器發生意外所致，與
    被告柯宗志並無關聯，且原告對於被告柯宗志是否存有債權
    ，尚未經法院民事確定判決認定，被告柯宗志對此仍有爭執
    。又被告柯宗志系爭所得清單所載營利所得及薪資所得，乃
    依據被告展發公司章程第15條計算得出，性質上是被告展發
    公司給付被告柯宗志之盈餘分配，並非繼續性給付。況本件
    原告確認訴訟標的係被告柯宗志與展發公司之間有無存在「
    110年度」之營利所得債權、薪資債權，而「110年度」營利
    所得依一般商業習慣係於111年5月以後進行決算分配，目前
    尚未發生，尚無法以系爭所得清單予以推認，故原告提起本
    件訴訟不具有權利保護必要等語，以資抗辯。
  ㈡並聲明：如主文第1項所示。　　　　　
三、本院得心證理由：
  ㈠查原告以其委由訴外人共好起重工程有限公司(下稱共好工程
    公司)進行空壓機吊掛工程，共好工程公司雇員彭俊鴻及被
    告柯宗志進行吊掛作業過程中，空壓機不慎掉落而嚴重受損
    ，主張共好工程公司、彭俊鴻及被告柯宗志應負損害賠償責
    任而具狀聲請假扣押，本院於110年8月11日以系爭假扣押裁
    定(110年度司裁全字第454號裁定)准許以60萬元供擔保後，
    得於債務人(即共好工程公司、彭俊鴻及被告柯宗志)之財產
    於180萬元之範圍內予以假扣押。嗣原告持系爭假扣押裁定
    聲請執行，經本院民事執行處受理(110年度司執全字第225
    號)後於110年8月24日核發系爭扣押命令(南院武110司執全
    實字第225號)，禁止被告柯宗志在被告展發公司、第三人展
    鋐金屬有限公司、展開金屬有限公司之出資額，於假扣押範
    圍內為移轉或其他處分，並禁止第三人就出資額為移轉、變
    更章程或其他處分。被告展發公司(第三人展鋐金屬有限公
    司、展開金屬有限公司亦有聲明異議)收取上開扣押命令後
    於110年9月6日具狀聲明異議，表示被告柯宗志對其無營利
    所得債權及股東應得之債權，亦無薪資債權或勞務報酬債權
    ，原告即依本院民事執行處通知而提起本件訴訟等情，業據
    本院調取110年度司裁全字第454號、110年度司執全字第225
    號卷宗核閱屬實，亦為兩造所不爭執，此部分之事實，固堪
    認定。
　㈡按確認之訴，以確認現在之法律關係為限，如已過去或將來
    應發生之法律關係，則不得為此訴之標的(最高法院81年台
    上字第824號判決意旨參照)。而將來金錢債權之給付，須具
    有繼續給付性質，即基於同一法律關係下所發生之債權，始
    得稱之。查，被告展發公司109年度給付被告柯宗志之金額
    ，其中39萬5,709元係屬股利憑單、6元係屬薪資所得等情，
    有被告柯宗志「109年度」稅務電子閘門財產所得調件明細
    表在卷可稽。被告展發公司就上開給付被告柯宗志之金額，
    抗辯係屬盈餘分配性質，非屬繼續性給付之薪資債權，並提
    出公司章程以為解釋(本院卷第55、56頁)。而依被告展發公
    司章程及其資本總額為20萬元，出資股東僅被告柯宗志，並
    由其擔任公司負責人之情形可知，被告展發公司乃被告柯宗
    志1人出資成立之有限公司性質，依公司法第112條第1項前
    段規定公司於彌補虧損完納一切稅捐、提出百分之10為法定
    盈餘公積後，方予分派盈餘，亦即有限公司通常在下一年度
    結算、完納稅捐及提撥盈餘公績後，始分派上一年度盈餘，
    故被告展發公司110年度是否仍有盈餘分派與被告柯宗志，
    尚屬未知，而被告柯宗志「109年度」自被告展發公司所取
    得之金額，依上所述，其中39萬5,709元係屬「股利憑單」
    ，並非其擔任公司負責人之報酬，應屬上開盈餘分派之結果
    ，況此一盈餘分派結果須視營運是否獲利等情形而論，非謂
    前一年度有此盈餘分派之金額，下一年度即至少有同一金額
    可得分派，難謂屬繼續性給付債權關係。且被告展發公司尚
    未就110年度營運結果完納稅捐計算盈餘，該盈餘分派請求
    權仍屬將來發生之法律關係，自不得據此為確認訴訟之標的
    。又觀諸被告展發公司章程第15條「公司年度如有獲利，應
    提撥0.00001%為員工酬勞，但公司尚有累積虧損時，應預先
    保留彌補數額。」可知，因被告展發公司係屬被告柯宗志1
    人出資之有限公司，依上開公司章程，必須公司有所獲利時
    ，方提撥一定比例之報酬與被告柯宗志，並非必然繼續為一
    定給付之債權，且110年度稅捐繳納尚未開徵，同如前揭，
    被告柯宗志有無對被告展發公司之報酬請求權，即屬尚無法
    確認而為將來發生之法律關係。是原告以被告柯宗志109年
    度自被告展發公司取得39萬5,715元為基礎，請求確認被告
    柯宗志對被告展發公司存在上開金額之債權，難謂適法，不
    應准許。
  ㈢又原告係持本院核發之系爭假扣押裁定為執行名義具狀聲請
    執行，並由本院民事執行處依強制執行法第135條準用第115
    條第1項核發扣押命令，而被告柯宗志109年度自被告展發公
    司取得之金額，依其原因事實非屬繼續性給付債權關係，亦
    為將來發生之法律關係，難可為確認訴訟之標的，此經本院
    認定如前。故原告以最高法院110年台上字第1596號、85年
    台上字第1576號、臺灣高等法院高雄分院99年上更一字第3
    號及臺灣臺中地方法院103年中簡字第2049號判決為據，說
    明其提起本件訴訟有確認利益部分，不論有無，尚不影響上
    開認定之結果，本院即無須加以論究，原告聲請調查並請求
    被告展發公司提供108年度至110年度之營業報告書、財務報
    表、盈餘分派議案等會計帳冊，亦無其必要，併此指明之。
四、綜上所述，被告柯宗志109年度自被告展發公司取得之金額
    ，非繼續性給付債權，亦屬將來發生之法律關係，尚無從為
    確認訴訟之標的。從而，原告提起本件訴訟主張以被告柯宗
    志109年度自被告展發公司取得39萬5,715元之結果，請求確
    認被告柯宗志對被告展發公司至少存在上開金額之債權，為
    無理由，應予駁回。
五、本件事證已臻明確，兩造其餘主張與攻擊防禦方法，經核均
    與本案判決結果無影響，爰不一一予以審酌，附此敘明。
六、據上論結，本件原告之訴為無理由，依民事訴訟法第78條，
    判決如主文。　　　
中　　華　　民　　國　　111 　年　　2 　　月　　18　　日
                  臺灣臺南地方法院臺南簡易庭　　
　　　　　　　                法  官  林勳煜
上列正本證明與原本無異。
如不服本判決，應於判決送達後20日內，向本院提出上訴狀並表
明上訴理由，如於本判決宣示後送達前提起上訴者，應於判決送
達後20日內補提上訴理由書（須附繕本）。
如委任律師提起上訴者，應一併繳納上訴審裁判費。
中　　華　　民　　國　　111 　年　　2 　　月　　18　　日
                              書記官  朱烈稽